臺灣士林地方法院民事判決　九十一年度訴字第三○二號
　　原　　　告　汎宇電商股份有限公司
　　法定代理人　甲○○
　　法定代理人　丙○○
　　訴訟代理人　丁○○
　　法定代理人　乙○○
　　訴訟代理人　戊○○
右當事人間給付買賣價金事件，本院判決如左：
    主      文
被告應連帶給付原告新臺幣肆佰零壹萬仟零伍拾陸元，及自民國九十一年九月十三
日起至清償日止，按年息百分之五計算之利息。
訴訟費用由被告連帶負擔。
本判決於原告以新台幣壹佰拾肆萬元為被告供擔保後，得假執行，但被告如於假執
行程序實施前，以新臺幣肆佰零壹萬仟零伍拾陸元為原告預供擔保，得免為假執行
。
    事實及理由
一、按「因合併而消滅之公司，其權利義務，應由合併後存續或另立之公司承受」，
    公司第七十五條定有明文，此規定於股份有限公司之合併亦準用之，公司法第三
    百一十九條明定。又公司法第三百一十九條之一規定：「分割後受讓營業之既存
    公司或新設公司，應就分割前公司所負債務於其受讓營業之出資範圍負連帶清償
    責任。但債權人之連帶清償責任請求權，自分割基準日起二年內不行使而消滅」
    。經查：
（一）汎倫資訊股份有限公司於民國八十八年十二月三十一日更名為汎倫電子商務股
      份有限公司，嗣汎倫電子商務股份有限公司又於八十九年七月合併更名為原告
      汎宇電商股份有限公司，是汎倫資訊股份有限公司之權利義務，悉由存續之原
      告公司承受。
（二）宏碁電腦股份有限公司於九十年十二月十七日將研製服務相關營業分割予被告
      緯創資通股份有限公司承受，分割後之宏碁電腦股份有限公司又合併於宏碁科
      技股份有限公司，嗣宏碁科技股份有限公司復於九十一年一月十七日更名為宏
      碁股份有限公司，是宏碁電腦股份有限公司所負之債務，自分割基準日起二年
      內，自應由被告緯創資通股份有限公司及宏碁股份有限公司負連帶清償責任。
二、本件原告起訴主張：原告汎宇電商股份有限公司更名前於八十八年八月一日與被
    告宏碁股份有限公司、緯創資通股份有限公司分割、合併前之宏碁電腦股份有限
    公司簽立產品使用協議，依該產品使用協議附件約定：「本次售價皆為本次合約
    汎倫所提供之特惠價格，宏碁電腦公司承諾自八十八年八月一日起至八十九年七
    月三十一日止，可依據上述產品價格不限種類、數量，但總採購金額不低於新臺
    幣陸佰拾萬壹仟肆佰拾貳元之產品，於八十九年七月三十一日優惠期間屆滿
    時，若宏碁電腦之總採購金額不足上述之新臺幣陸佰拾萬壹仟肆佰拾貳元，
    汎倫將於八十九年八月一日開立不足差額之發票予宏碁電腦。」嗣宏碁電腦股份
    有限公司於約定期間內，僅訂購新臺幣（下同）貳佰貳拾捌萬捌仟佰柒拾陸元
    之產品，不足差額肆佰零壹萬仟零伍拾陸元，該不足差額原告公司已於八十九
    年八月十六日（應為十八日之誤）開立統一發票向宏碁電腦股份有限公司請款，
    被告公司卻一再推拖，迄今未付。為此，依系爭產品使用協議，請求除假扣押擔
    保金額外，如主文所示。
三、被告則以：宏碁電腦股份有限公司向原告採購貳佰貳拾捌萬捌仟參佰柒拾陸元產
    品之貨款已全數清償，並未積欠，原告公司雖於八十九年八月十六日（應為十八
    日之誤）開立統一發票向宏碁電腦股份有限公司請款，但從未交付該發票金額對
    價之產品，被告自無付款義務，又原告公司於合併時未依公司法第三百一十九條
    準用第七十四條之規定通知被告，自不得以其合併對抗被告等詞置辯。並聲明：
    １、原告之訴及假執行之聲請均駁回。２、如受不利判決，願供擔保，請准宣告
    免為假執行。
四、經查原告主張上情，業據提出產品使用協議、統一發票等影本各一份為證，並為
    被告所不爭執，應堪信為真實。
五、按當事人互相表示意思一致者，無論其為明示或默示，契約即為成立，民法第一
    百五十三條第一項定有明文。經查觀之兩造所不爭執之汎倫資訊股份有限公司與
    宏碁電腦股份有限公司間簽訂之產品使用協議附件，其內容既有最低總採購金額
    之約定，宏碁電腦股份有限公司之採購金額復未達約定之最低總採購金額，依該
    協議約定之內容，宏碁電腦股份有限公司就所採購不足部分之差額即有給付之義
    務，又宏碁電腦股份有限公司既未具體採購產品，原告自亦無交付對價產品之義
    務，是被告所辯宏碁電腦股份有限公司採購部分均已付款及原告公司所請款項，
    未交付對價產品等詞，均無理由。被告另辯稱：原告於公司合併時未依公司法第
    三百一十九條準用第七十四條之規定通知被告，自不得以其合併對抗被告云云，
    惟按公司法第三百一十九條準用第七十四條係規定「公司不為前條之通知及公告
    ，或對於在指定期限內提出異議之債權人不為清償，或不提供相當擔保者，不得
    以其合併對抗債權人」。本件原告係債權人，被告係債務人，縱原告未將合併程
    序通知被告，亦無公司法第七十四條規定之適用，被告所辯，自不足採。
六、按債權人基於債之關係，得向債務人請求給付。又給付無確定期限者，債務人於
    債權人得請求給付時，經其催告而未為給付，自受催告時起，負遲延責任。其經
    債權人起訴而送達訴狀，或依督促程序送達支付命令，或為其他相類之行為者，
    與催告有同一之效力。遲延之債務，以支付金錢為標的者，債權人得請求依法定
    利率計算之遲延利息，民法第一百九十九條第一項、第二百二十九條第二項、第
    二百三十三條第一項前段分別定有明文。而所謂法定利率依民法第一百零三條之
    規定為週年利率為百分之五。從而，原告請求被告應連帶給付原告肆佰零壹萬
    仟零伍拾陸元，及自九十一年九月十三日（起訴狀繕本送達翌日）起至清償日止
    ，按年息百分之五計算之利息，為有理由，應予准許。
七、兩造均陳明願供擔保，分別聲請准予假執行及免為假執行，經核無不合，爰分別
    酌定相當之擔保金額，併宣告之。
八、本件事證已臻明確，兩造其餘攻擊防禦方法及舉證，經審酌與本件判決結果不生
    影響，爰不一一論述，併此敘明。
九、據上論結：本件原告之訴為有理由，依民事訴訟法第八十五條第二項、第三百九
    十條第二項、第三百九十二條，判決如主文。
中　　　華　　　民　　　國　　九十一　　年　　 十一　　 月　　二十八　　日
                                    臺灣士林地方法院民事第一庭
~B法　　　官　陳靜芬
右為正本係照原本作成。
如對本判決上訴須於判決送達後廿日內向本院提出上訴狀。
中　　　華　　　民　　　國　　九十一　　年　　 十一　　 月　　二十九　　日
~B法院書記官　黃秀雲
